臺灣高雄地方法院刑事判決
111年度訴字第197號
公  訴  人  臺灣高雄地方檢察署檢察官
被      告  曾智誠


指定辯護人  羅仁志律師
被      告  徐佩吟


指定辯護人  本院公設辯護人黃秋葉
上列被告因毒品危害防制條例等案件，經檢察官提起公訴（110
年度偵字第20261號、第25007號），本院判決如下：
    主  文
曾智誠犯如附表一所示之拾貳罪，均累犯，所處之刑及沒收如附
表一宣告刑欄所示。附表一編號1至9所示之玖罪，應執行有期徒
刑柒年肆月。附表一編號10至12所示之參罪，應執行有期徒刑壹
年。其餘被訴部分（即起訴書附表編號11部分），無罪。
徐佩吟犯如附表一編號1至9、12所示之拾罪，所處之刑及沒收如
附表一編號1至9、12宣告刑欄所示。附表一編號1至9所示之玖罪
，應執行有期徒刑柒年。
    事  實
一、曾智誠、徐佩吟均明知甲基安非他命是毒品危害防制條例所
    定之第二級毒品，未經許可不得持有、販賣，竟基於販賣第
    二級毒品以營利之各別犯意聯絡，共同出資購入甲基安非他
    命後，以附表二編號9至11所示之物作為分裝、秤重工具；
    以附表二編號2（曾智誠持用，僅用於附表一編號5至9犯行
    ）、編號6（徐佩吟持用，僅用於附表一編號4犯行）所示之
    行動電話作為聯繫工具，於如附表一編號1至9所示之時間、
    地點，各以如附表一各該編號所示之方式，共同販賣甲基安
    非他命予鍾明達4次、陳彥翔3次、楊聖緯2次。
二、曾智誠、徐佩吟均明知甲基安非他命除為毒品危害防制條例
    所定之第二級毒品外，亦經主管機關公告為第二級管制藥品
    ，屬藥事法所稱之禁藥，不得非法轉讓，竟或由曾智誠基於
    轉讓禁藥之各別犯意、或由曾智誠與徐佩吟共同基於轉讓禁
    藥之犯意聯絡，並由曾智誠以附表二編號2所示之行動電話
    作為聯繫工具，曾智誠於如附表一編號10至11所示之時間、
    地點，各以如附表一各該編號所示之方式，分別無償轉讓甲
    基安非他命予呂宗霖2次；曾智誠與徐佩吟於如附表一編號1
    2所示之時間、地點，以如附表一編號12所示之方式，共同
    無償轉讓甲基安非他命予呂宗霖1次。 
三、嗣經警方先對曾智誠與徐佩吟持用門號施以通訊監察，再於
    民國110年9月14日9時22分許，在其2人位在高雄市○○區○○街
    000號之共同住處執行搜索，並扣得如附表二所示之物，而
    循線查獲上情。
四、案經內政部警政署保安警察第三總隊第二大隊報告臺灣高雄
    地方檢察署（下稱高雄地檢署）檢察官偵查起訴。
    理  由
壹、有罪部分：
一、證據能力之說明：
    查本判決所引用具有傳聞證據性質之證據，除因符合刑事訴
    訟法第159條之1至之4關於傳聞法則例外規定者，本有證據
    能力外，其餘均經當事人、辯護人於本院審理時同意有證據
    能力（見訴卷第54至55頁、第63頁、第95至96頁，本判決以
    下所引出處之卷宗簡稱對照均詳見附表三），而本院審酌上
    開各項證據作成或取得時之客觀環境條件，並無違法取證或
    欠缺憑信性或關連性之情形，作為證據使用皆屬適當，依刑
    事訴訟法第159條之5第1項之規定，應認均有證據能力，得
    作為認定事實之憑據。
二、認定事實所憑之證據：
（一）上開犯罪事實，業據被告曾智誠、徐佩吟於警詢、偵查及
      本院審理時均坦承不諱（警詢及偵查中自白出處各如附表
      一所示之卷內頁碼；本院審理時之自白則見訴卷第49至56
      頁、第59至64頁、第93至107頁），核與證人即各該購毒
      者及受轉讓者之證詞相符（證詞出處各如附表一所示之卷
      內頁碼），並有附表一所示聯繫各次販賣毒品及轉讓禁藥
      犯行之通訊軟體對話截圖及監聽譯文（卷內頁碼各如附表
      一所示）、鍾明達、陳彥翔、楊聖緯、呂宗霖之指認犯罪
      嫌疑人紀錄表各1份在卷可佐（見警一卷第159至169頁、
      偵一卷第17至21頁、第61至71頁、第115至125頁），而可
      補強各該購毒者及受轉讓者之證詞，資可佐證其等陳述之
      真實性。
（二）此外，員警復於110年9月14日9時22分許，在被告2人位在
      高雄市○○區○○街000號共同住處執行搜索，並扣得如附表
      二編號1所示販賣剩餘之白色結晶1包、編號2、6、9至11
      所示販賣毒品或轉讓禁藥所用工具；且附表二編號1之白
      色結晶1包經送高雄市立凱旋醫院鑑定，檢出甲基安非他
      命成分（詳細鑑定結果詳如附表二編號1備註欄所示）等
      情，有保安警察第三總隊第二大隊搜索扣押筆錄暨扣押物
      品目錄表、扣押物品照片、高雄市立凱旋醫院110年11月2
      2日高市凱醫驗字第70369號濫用藥物成品檢驗鑑定書各1
      份附卷為憑（見警一卷第177至183頁、偵一卷第253至267
      頁、第275至281頁、第295頁），並有如附表二編號1、2
      、6、9至11所示之物扣案可佐。綜觀以上事證，足認被告
      2人上開任意性自白與事實相符，堪可作為認定本件犯罪
      事實之依據。
（三）另就附表一編號1至9所示被告2人共同販賣毒品部分，參
      諸我國查緝販賣毒品執法甚嚴，對於販賣毒品所處刑罰非
      輕，而販賣毒品屬違法行為，非可公然為之，並無公定價
      格，且性質上易於分裝及增減份量，每次交易之價格及數
      量，均會隨時依買賣雙方之關係、資力、需求量及對於行
      情之認知、來源是否充裕、查緝是否嚴謹、購買者被查獲
      時供述毒品來源之風險評估等情，而異其標準，非可一概
      而論，且販賣之人從中牟取價差或量差之方式雖異，其意
      圖營利之販賣行為則同一。又毒品量微價高，取得不易，
      販賣者常有暴利可圖，苟無獲利，一般人要無可能甘冒重
      度刑責而販賣毒品予他人。是被告2人於本院審理時一致
      供稱其等本件9次共同販賣毒品均是為了賺取價差以作為2
      人生活經濟開銷來源等語（見訴卷第52頁、第61頁），堪
      認與事實相符，其等主觀上乃是基於營利之意圖而為附表
      一編號1至9所示犯行，至堪認定。
（四）再關於附表一編號9所示犯行之販毒所得價金部分，起訴
      書固依被告曾智誠於警詢中所述販毒金額（見警一卷第14
      頁），而認定交易價金為新臺幣（下同）5,000元。然證
      人即購毒者楊聖緯則於警詢中證述該次購毒價金約為3,00
      0元至4,000元等語（見警一卷第128頁）。除曾智誠及楊
      聖緯上開陳述外，卷內尚乏其他證據可具體認定該次販毒
      交易之確切金額，自應依照罪疑惟有利被告之原則，就此
      次價金數額為最有利於被告2人之認定，是爰認定該次販
      毒價金為3,000元，此部分公訴意旨尚有未當，應予更正
      。
（五）至被告徐佩吟之辯護人雖於本案言詞辯論終結後，另具狀
      就附表一編號12犯行更改辯護方向（徐佩吟及辯護人原於
      言詞辯論終結前就此次犯行均為認罪答辯），主張該次犯
      行是曾智誠另行起意無償轉讓甲基安非他命予呂宗霖，而
      與徐佩吟無關，應為徐佩吟無罪之諭知等語（見訴卷第12
      3至125頁）。而查，證人呂宗霖固於警詢中證稱：我打電
      話給曾智誠後有去他家，曾智誠有拿甲基安非他命毒品請
      我吸食等語（見警一卷第142頁），而似未提及徐佩吟與
      本次交易之關聯性。然觀曾智誠與呂宗霖該日通話內容中
      ，曾智誠於呂宗霖詢問「你那邊有工作嗎？」等語而暗指
      有無甲基安非他命後，向呂宗霖回應「現在都是她的東西
      ，如果你要拿我可以發落」等語，此有該日通訊監察譯文
      1份在卷可佐（見偵一卷第59頁）。此外，關於本次轉讓
      禁藥犯行，是由曾智誠聯繫、徐佩吟無償轉讓乙節，復經
      曾智誠於偵查中供稱：呂宗霖來之前有跟我聯絡，我跟呂
      宗霖說東西是徐佩吟的，呂宗霖來時我有打電話跟徐佩吟
      說，呂宗霖確實也有等到徐佩吟回來，他們2人就自己去
      講等語（見偵一卷第177至178頁）；徐佩吟於偵查中供稱
      ：呂宗霖要來拿毒品之前是跟曾智誠聯絡，呂宗霖當天確
      實有等到我回來，也有把東西拿走等語（見偵一卷第177
      至178頁），足佐上開通話內容中，曾智誠是向呂宗霖強
      調「東西（即甲基安非他命）」須由徐佩吟調度使用，亦
      可見被告2人陳述該次轉讓甲基安非他命，是待徐佩吟返
      家後，方由徐佩吟交付予呂宗霖乙情與事實相符，則辯護
      人上開主張尚屬無據，附此敘明。
（六）綜上所述，被告2人前揭犯行，事證已臻明確，均應依法
      論科。
三、論罪科刑：
（一）所犯罪名及罪數：
    1.被告2人就附表一編號1至9各次所為，均是犯毒品危害防
      制條例第4條第2項之販賣第二級毒品罪。曾智誠就附表一
      編號10至12各次所為、徐佩吟就附表一編號12所為，均是
      犯藥事法第83條第1項之轉讓禁藥罪。被告2人販賣前後持
      有甲基安非他命之低度行為，均為販賣之高度行為所吸收
      ，不另論罪。被告2人就附表一編號5至7、12所示之罪，
      各有行為分擔及犯意聯絡；就附表一編號1至4、8至9所示
      之罪，各有犯意之聯絡（即共謀共同正犯），應依刑法第
      28條之規定，均論以共同正犯。又被告2人所犯上揭各罪
      ，犯意各別，行為互殊，應予分論併罰。
    2.公訴意旨固認被告2人就附表一編號12所為均是犯毒品危
      害防制條例第4條第2項之販賣第二級毒品罪嫌。然有關被
      告2人主觀上是基於販賣毒品以營利之犯意，而為交付甲
      基安非他命予呂宗霖之行為乙節，除僅有被告2人之自白
      外，並無其他事證可以補強其等所述，復經證人呂宗霖以
      ：曾智誠只有請我免費吸食甲基安非他命，並沒有向我收
      錢等語（見警一卷第142頁、偵一卷第85頁），否認該次
      交易之對價性在卷。則公訴意旨僅以被告2人無法相互補
      強之自白，而認此次犯行應成立販賣第二級毒品罪嫌，尚
      有未當，惟因起訴之社會基本事實同一，且本院審理中，
      已當庭向被告2人諭知就附表一編號12所為可能涉犯藥事
      法第83條第1項轉讓禁藥罪（見訴卷第94頁），而無礙兩
      造於訴訟上攻擊、防禦權之充分行使，爰依刑事訴訟法第
      300條之規定，變更起訴法條。
（二）刑之加重及減輕事由：
    1.曾智誠所犯均依累犯規定加重其刑（無期徒刑部分依法不
      得加重）：
      曾智誠前因施用毒品案件，經本院以109年度簡字第1139
      號判決判處有期徒刑3月確定，於109年8月12日易科罰金
      執行完畢等情，業經曾智誠於本院審理中供認屬實（見訴
      卷第105頁），並有上開判決書、臺灣高等法院被告前案
      紀錄表各1份附卷可佐，其於受有期徒刑執行完畢後5年以
      內，故意再犯本件有期徒刑以上之12罪，均為累犯。且曾
      智誠本件所犯之罪，經核均非屬司法院大法官釋字第775
      號解釋所指「於不符合刑法第59條所定要件之情形下，致
      生行為人所受之刑罰超過其所應負擔罪責之個案」，無最
      低本刑依累犯規定加重後，將導致曾智誠超過其所應負擔
      罪責之特殊情事，自均應依刑法第47條第1項規定加重其
      刑（無期徒刑部分依法不得加重）。
    2.被告2人所犯均依偵審自白規定減輕其刑：
　　⑴按犯第4條至第8條之罪於偵查及歷次審判中均自白者，減
      輕其刑，毒品危害防制條例第17條第2項定有明文。被告2
      人於偵查以及本院審理中，就附表一編號1至9所示各次販
      賣毒品犯行均自白不諱，業如前述，符合首揭條文規定，
      爰均依該條規定減輕其刑。至曾智誠雖曾於警詢中主張自
      己就附表一編號1至5、7犯行並不知情，而否認與徐佩吟
      共犯此部分犯行；徐佩吟雖曾於警詢中主張自己就附表一
      編號8至9犯行並不知情，而否認與曾智誠共犯此部分犯行
      ，然其2人嗣於偵查中業均供稱：我們兩個人都是一起出
      資向上游購買甲基安非他命，雖然有各自販賣給自己的藥
      腳，但我們每次販毒的所得都是獲利共享等語（見偵一卷
      第163至165頁、第173頁），而坦承事先共同謀劃以販毒
      營利並一同出資向上游購入毒品，且共享販毒利益等情，
      應堪認其等已於偵查中就上開先前於警詢中否認部分均自
      白自己是立於共謀共同正犯之地位乙節不諱，而符合毒品
      危害防制條例第17條第2項之規定，附此敘明。
　　⑵按行為人轉讓甲基安非他命（未達法定應加重其刑之一定
      數量）予成年人（非孕婦），依重法優於輕法之原則，擇
      較重之藥事法第83條第1項轉讓禁藥罪論處，如行為人於
      偵查及歷次審判中均自白，仍有毒品危害防制條例第17條
      第2項自白減輕其刑之適用（最高法院109年度台上大字第
      4243號刑事裁定意旨參照）。本件曾智誠就附表一編號10
      至12所示、徐佩吟就附表一編號12所示轉讓禁藥犯行，於
      偵查及審判中均坦承不諱，已如前述，符合毒品危害防制
      條例第17條第2項之減輕要件，均應減輕其刑。
　　3.曾智誠之辯護人請求依刑法第59條酌減尚屬無據：
　　⑴曾智誠之辯護人雖以：曾智誠販賣毒品之數量及獲利均甚
      少，販賣及轉讓之對象合計僅4人，又曾智誠尚有年僅1歲
      之子需扶養，父親年近90歲且罹癌，本件販賣毒品實因經
      濟困頓所致等語（見訴卷第115至118頁），並提出被告戶
      籍謄本、被告父親之診斷證明書各1份為證（見訴卷第119
      至121頁），而請求依刑法第59條規定減輕其刑。
　　⑵然曾智誠自108年起即有多次施用毒品前科，當知毒害對人
      影響甚鉅，卻隨時間經過，由自己施用提升為販賣、轉讓
      毒品予他人，難認其犯罪情節輕微或素行尚可。此外，毒
      品危害防制條例於109年1月15日修正公布，並於同年7月1
      5日施行生效後，已將販賣第二級毒品之有期徒刑及罰金
      刑法定刑提高，此乃立法者為嚴令遏阻毒品擴散於我國社
      會所為之修正，此觀該條文修正理由即足知，本院自應加
      以審酌。再且，曾智誠本件所犯9次販賣第二級毒品犯行
      、3次轉讓禁藥犯行均已依毒品危害防制條例第17條第2項
      之規定減輕其刑，是其所犯之罪法定最輕本刑均已經相當
      幅度下修。綜合以上各情，難認本案有何特殊可憫，或情
      輕法重之情形，尚不符刑法第59條規範意旨，自不應依該
      規定酌減其刑，是辯護人此部分主張，尚不足採。
　　4.綜上，曾智誠所犯各罪均有累犯加重及偵審自白減輕規定
      之適用，應依刑法第71條第1項之規定先加（無期徒刑部
      分依法不得加重）而後減之。
（三）量刑及定應執行刑：
　　　爰以行為人之責任為基礎，審酌被告2人均明知甲基安非
      他命具有成癮性、濫用性及社會危害性，不僅破壞國民健
      康，更造成社會治安潛在風險，我國法律乃嚴令禁絕，竟
      仍為牟取個人利益，無視上情而販賣之，助長毒品流通，
      所為誠屬不該；惟念及被告2人犯後均坦承全數犯行，態
      度尚可，並衡以其等各次販賣毒品、轉讓禁藥犯行之各次
      數量多寡及販毒價金高低等情，暨其等於本院審理中自述
      之智識程度及家庭生活狀況（見訴卷第104頁、第111至11
      3頁、第119至121頁，基於個人隱私及個資保障，不於判
      決中詳載），及其等前科素行（曾智誠構成累犯部分不予
      重複評價）等一切情狀，分別量處曾智誠如附表一編號1
      至12、徐佩吟如附表一編號1至9、12宣告刑欄所示之刑。
      再就被告2人所犯9次販賣第二級毒品犯行（不得易科罰金
      及易服社會勞動）、曾智誠所犯3次轉讓禁藥犯行（不得
      易科罰金、得易服社會勞動），各別衡諸其罪名相同、犯
      罪情節及時間相近、被告2人販賣毒品之對象共3人、曾智
      誠轉讓禁藥之對象僅1人等情，分別定曾智誠附表一編號1
      至9、編號10至12部分、徐佩吟附表一編號1至9部分之應
      執行刑如主文所示。
四、沒收：
（一）扣案毒品之沒收銷燬：
      扣案如附表二編號1所示甲基安非他命1包，乃被告2人最
      後一次販賣（即附表一編號8）剩餘之第二級毒品，此情
      業經被告2人供述明確（見訴卷第53頁、第61頁），應依
      毒品危害防制條例第18條第1項前段規定，在被告2人所犯
      該罪主文內宣告沒收銷燬。該毒品包裝袋因殘留微量毒品
      ，不具析離實益，應與毒品整體同視，一併沒收銷燬；鑑
      驗耗損微量毒品，既已滅失，即無庸宣告沒收銷燬。
（二）犯罪所用之物沒收：
    1.扣案如附表二編號2所示之物為曾智誠所有、編號6所示之
      物為徐佩吟所有、編號10至11所示之物為被告2人共同所
      有；編號2乃經曾智誠用於附表一編號5至12犯行聯繫購毒
      者或受轉讓者、編號6乃經徐佩吟用於附表一編號4犯行聯
      繫購毒者、編號10至11乃經被告2人用於附表一編號1至9
      犯行販賣前分裝、秤重毒品，此情業據被告2人供明在卷
      （見訴卷第52至53頁、第61頁），自應依毒品危害防制條
      例第19條第1項（附表一編號1至9犯行部分）、刑法第38
      條第2項前段（附表一編號10至12犯行部分），於其等所
      犯各該罪主文內宣告沒收。
    2.扣案如附表二編號9所示之物，為被告2人共同所有，並經
      其等作為販賣毒品時預備分裝之物乙節，業據其等供明在
      卷（見訴卷第52至53頁、第61頁），爰依刑法第38條第2 
      項前段之規定，於其等所犯附表一編號1至9所示販毒犯行
      主文內宣告沒收。
    3.未扣案之門號0000000000號行動電話1支（含SIM卡1張）
      為徐佩吟所持用，並經徐佩吟用於附表一編號1至3所示犯
      行聯繫購毒者之用等情，業經徐佩吟供述明確（見警一卷
      第53頁），復有監聽譯文在卷足佐（見偵一卷第113至114
      頁），乃屬供其犯罪所用之物，雖未經扣案，但無證據證
      明滅失，為防止用於再犯，應依毒品危害防制條例第19條
      第1項、刑法第11條、第38條第4項規定，不問屬於犯罪行
      為人與否，在徐佩吟所犯各該罪主文內宣告沒收，並於全
      部或一部不能沒收或不宜執行沒收時，追徵其價額。
（三）犯罪所得之沒收：
　　　被告2人因附表一編號1至9所示各次犯行，獲有各編號「
      交易所得欄」所載販毒價金，此要屬被告2人之犯罪所得
      ，並經其等坦承獲利均為其等共有共享（見偵一卷第163
      至165頁、第173頁），爰本於民事法中數人負同一債務應
      各平均分擔之法理，認定被告2人就附表一編號1至9所示
      犯行各實際獲取各半之犯罪所得。上開犯罪所得雖未經扣
      案，仍應依刑法第38條之1第1項前段、第3項之規定，在
      其等所犯各該罪主文內宣告沒收，於全部或一部不能沒收
      或不宜執行沒收時，追徵其價額。
（四）其餘扣案物不予沒收：
      至扣案如附表二編號3至5、7至8、12至14所示之物，乃被
      告2人私人所有，而與本件犯行無涉乙節，業經被告2人供
      明在卷（見訴卷第52至53頁、第61頁），且非屬違禁物，
      尚乏沒收之依據，爰均不予宣告沒收。　　　
貳、無罪部分（即起訴書附表編號11部分）：　　　　　　
一、公訴意旨略以：曾智誠明知甲基安非他命是行政院衛生署公
    告查禁之禁藥，不得非法轉讓，仍基於轉讓禁藥之犯意，於
    110年6月29日14時22分許，在高雄市○○區○○街000號住處，
    無償轉讓甲基安非他命供呂宗霖施用1次，因認曾智誠涉犯
    藥事法第83條第1項之轉讓禁藥罪嫌等語。
二、按犯罪事實應依證據認定之，無證據不得認定犯罪事實；又
    不能證明被告犯罪者，應諭知無罪之判決，刑事訴訟法第15
    4條第2項、第301條第1項分別定有明文。又事實之認定，應
    憑證據，如未能發現相當證據，或證據不足以證明，自不能
    以推測或擬制之方法，為裁判之基礎。且認定不利於被告之
    事實，須依積極證據，苟積極證據不足為不利於被告事實之
    認定時，即應為有利於被告之認定；又刑事訴訟法上所謂認
    定犯罪事實之積極證據，係指適合於被告犯罪事實之認定之
    積極證據而言，雖不以直接證據為限，間接證據亦包括在內
    ，然而無論直接或間接證據，其為訴訟上之證明，須於通常
    一般之人均不致有所懷疑，而得確信其為真實之程度者，始
    得據為有罪之認定，倘其證明尚未達到此一程度，而有合理
    之懷疑存在，無從使事實審法院得有罪之確信時，即應由法
    院諭知被告無罪之判決。
三、再按刑事訴訟法第156條第2項規定，被告雖經自白，仍應調
    查其他必要之證據，以察其是否與事實相符。其立法目的乃
    在於欲以補強證據擔保自白之真實性；亦即以補強證據之存
    在，藉之限制自白在證據上之價值。而所謂補強證據，則指
    除該自白本身外，其他足資以證明自白之犯罪事實確具有相
    當程度真實性之證據而言；雖其所補強者，非以事實之全部
    為必要，但亦須因補強證據與自白之相互利用，而足使犯罪
    事實獲得確信者，始足當之。
四、公訴意旨認曾智誠涉犯上開轉讓禁藥罪嫌，無非是以曾智誠
    於警詢及偵查中之供述、證人呂宗霖於警詢及偵查中之證述
    、搜索扣押筆錄、扣押物品目錄表、通訊監察譯文等為其主
    要論據。訊據曾智誠雖於警詢及本院審理中均坦承此部分犯
    嫌（見警一卷第16頁、訴卷第50頁、第95頁），然於偵查中
    曾一度辯稱：這一天呂宗霖只有來我家，但我沒有請他施用
    甲基安非他命，我們的通訊監察譯文也不是在講毒品的事情
    等語（見偵一卷第175頁）。經查：
（一）曾智誠與呂宗霖有於110年6月29日14時22分許，以其等各
      自持用門號通話，呂宗霖並向曾智誠表示「我等一下過去
      找你喔、兩小時、我等一下馬上過去」等語，嗣於同日14
      時47分許，呂宗霖撥打曾智誠持用門號，然未接通等情，
      業經曾智誠於警詢及偵查中坦認在卷（見警一卷第16頁、
      偵一卷第175頁），核與證人呂宗霖於警詢中所述相符（
      見警一卷第140頁），並有該日通訊監察譯文1份在卷為佐
      （見偵一卷第58頁），此部分事實，固堪認定。
（二）曾智誠雖於警詢中供稱：這通電話是呂宗霖要來我家吸食
      甲基安非他命的意思，我提供甲基安非他命給他，沒有跟
      他拿錢等語（見警一卷第16頁），然嗣後於偵查中，則改
      稱：（檢察官提示被告2人販賣安非他命犯罪事實一覽表
      ）我在110年7月1日、7月5日有請呂宗霖施用甲基安非他
      命，但110年6月25日、6月29日他只有來我家，我沒有請
      他等語（見偵一卷第175頁），而否認有於110年6月29日
      轉讓甲基安非他命予呂宗霖之事。就此，證人呂宗霖於警
      詢則證稱：110年6月29日我都是跟我女朋友在一起，我沒
      有過去找曾智誠等語（見警一卷第139至140頁）；嗣於偵
      查中復稱：（檢察官提示曾智誠販賣安非他命予呂宗霖之
      犯罪事實一覽表）一覽表上的5次犯行，我只有吃到毒品3
      次，都是曾智誠請我的，我說的3次大概是一覽表上的編
      號1至3，也就是110年6月25日、6月29日、7月5日轉讓的
      ，我不是用猜的，但我真的有點忘了等語（見偵一卷第84
      頁）。而曾智誠與呂宗霖接受上開警詢、偵訊之時點，均
      在110年9月間，此時已距上開公訴意旨所指犯嫌約3月之
      久，再佐以其等上開各自警偵陳述前後不一之情，曾智誠
      與呂宗霖是否確有於本次電話聯繫後見面、見面後曾智誠
      有無轉讓甲基安非他命予呂宗霖施用，誠屬有疑。
（三）而自曾智誠與呂宗霖於110年6月29日之通訊對話內容以觀
      ，其2人於通話前段提及「你也可以拍片啊」、「啊我沒
      有攝影師」等語，此後呂宗霖則詢問曾智誠「你那邊有嗎
      ？我等一下過去找你喔！」等語，並經曾智誠答以「說廢
      話嗎？你要繳門票喔？」等語。依此通話內容至多僅可認
      呂宗霖確有與曾智誠相約於通話後至曾智誠所在處會面之
      事，然於其等通話過程中，均未曾提及任何與毒品、禁藥
      有關之暗號、代語，而無以藉此釐清其等間是否透過此次
      通話而聯繫轉讓禁藥之事。此外，該通話結束後，二人於
      同日即未再有其餘通話聯繫，自尚難僅憑上開「會面約定
      」即認定其2人於該日有「會面事實」。則於曾智誠在警
      詢所為自白、呂宗霖在偵查中所為證述，均各自有前後不
      一瑕疵之情形下，縱以上開未提及任何轉讓禁藥相關內容
      之通訊監察譯文作為補強證據，亦難使此部分公訴意旨所
      指犯罪事實獲得確信，自不得對曾智誠以轉讓禁藥之罪相
      繩。
五、綜上所述，此部分公訴意旨認曾智誠於110年6月29日轉讓禁藥予呂宗霖，既僅有曾智誠、呂宗霖前揭具有前後供述不一瑕疵之自白及證述，監聽譯文內容復未提及任何與轉讓禁藥相關術語，而不足以作為補強證據，難使本院形成有罪確信，此部分即應認舉證不足。此外，本院依現存卷證，亦查無其他積極證據足證曾智誠有此部分犯罪，即屬犯罪不能證明，應諭知曾智誠此部分無罪之判決。　　　　　　　　
據上論斷，應依刑事訴訟法第299條第1項前段、第300條、第301
條第1項前段，毒品危害防制條例第4條第2項、第17條第2項、第
18條第1項前段、第19條第1項，藥事法第83條第1項，刑法第11
條、第28條、第47條第1項、刑法第38條第2項前段、第4項、第3
8條之1第1項前段、第3項、第51條第5款，判決如主文。
本案經檢察官張貽琮提起公訴，檢察官翁誌謙、檢察官周容到庭
執行職務。
中　　華　　民　　國　　111 　年　　7 　　月　　12　　日
                  刑事第九庭    審判長法  官  毛妍懿
                                      法  官  黃三友
                                      法  官  張瀞文
以上正本證明與原本無異。
如不服本判決應於收受送達後20日內向本院提出上訴書狀，並應
敘述具體理由；如未敘述上訴理由者，應於上訴期間屆滿後20日
內向本院補提理由書（均須按他造當事人之人數附繕本）「切勿
逕送上級法院」。
中　　華　　民　　國　　111 　年　　7 　　月　　12　　日
　　　　　　　　　　　　　　　　　   書記官　張惠雯　
附錄本案論罪科刑法條：
毒品危害防制條例第4條第2項
製造、運輸、販賣第二級毒品者，處無期徒刑或十年以上有期徒
刑，得併科新臺幣一千五百萬元以下罰金。
藥事法第83條第1項
明知為偽藥或禁藥，而販賣、供應、調劑、運送、寄藏、牙保、
轉讓或意圖販賣而陳列者，處七年以下有期徒刑，得併科新臺幣
五千萬元以下罰金。　　
附表一：犯罪事實及宣告刑
編 號 行為人 交易對象       交易方式 交易所得 行為人偵查中自白情形 宣告刑   交易時間  監聽譯文或對話截圖        交易對象指述情形    交易地點     1 曾智誠 徐佩吟 鍾明達 鍾明達於110年6月17日13時50分許，以門號0000000000號與徐佩吟持用門號0000000000號聯絡毒品交易事宜而談妥交易條件後，徐佩吟於左列時間、地點，交付價值2,000元、重量約0.5公克之甲基安非他命1包予鍾明達，並向鍾明達收取2,000元。 2,000元 ⒈曾智誠：偵訊（偵一卷頁173） ⒉徐佩吟：警詢（警一卷頁58至59）、偵訊（偵一卷頁161至163） 曾智誠共同販賣第二級毒品，累犯，處有期徒刑伍年參月。扣案如附表二編號9至11所示之物均沒收。未扣案之犯罪所得新臺幣壹仟元沒收，於全部或一部不能沒收或不宜執行沒收時，追徵其價額。 徐佩吟共同販賣第二級毒品，處有期徒刑伍年貳月。扣案如附表二編號9至11所示之物均沒收。未扣案之門號0000000000號行動電話壹支（含SIM卡壹張）及犯罪所得新臺幣壹仟元沒收，於全部或一部不能沒收或不宜執行沒收時，追徵其價額。   110年6月17日14時11分許  偵一卷頁113        警詢（警一卷頁99至101）、偵訊（偵一卷頁133至134）    高雄市三民區鼎強街與天祥路口之7-11超商     2 曾智誠 徐佩吟 鍾明達 鍾明達於110年6月28日16時55分許，以門號0000000000號與徐佩吟持用門號0000000000號聯絡毒品交易事宜而談妥交易條件後，徐佩吟於左列時間、地點，交付價值1,000元、重量約0.3公克之甲基安非他命1包予鍾明達，並向鍾明達收取1,000元。 1,000元 ⒈曾智誠：偵訊（偵一卷頁173） ⒉徐佩吟：警詢（警一卷頁59至60）、偵訊（偵一卷頁161至163） 曾智誠共同販賣第二級毒品，累犯，處有期徒刑伍年貳月。扣案如附表二編號9至11所示之物均沒收。未扣案之犯罪所得新臺幣伍佰元沒收，於全部或一部不能沒收或不宜執行沒收時，追徵其價額。 徐佩吟共同販賣第二級毒品，處有期徒刑伍年壹月。扣案如附表二編號9至11所示之物均沒收。未扣案之門號0000000000號行動電話壹支（含SIM卡壹張）及犯罪所得新臺幣伍佰元沒收，於全部或一部不能沒收或不宜執行沒收時，追徵其價額。   110年6月28日18時39分許  偵一卷頁113        警詢（警一卷頁101至103）、偵訊（偵一卷頁133至134）    高雄市三民區大順路東森房屋前     3 曾智誠 徐佩吟 鍾明達 鍾明達於110年6月29日21時10分許，以門號0000000000號與徐佩吟持用門號0000000000號聯絡毒品交易事宜而談妥交易條件後，徐佩吟於左列時間、地點，交付價值2,000元、重量約0.5公克之甲基安非他命1包予鍾明達，並向鍾明達收取2,000元。 2,000元 ⒈曾智誠：偵訊（偵一卷頁173） ⒉徐佩吟：警詢（警一卷頁60至61）、偵訊（偵一卷頁161至163） 曾智誠共同販賣第二級毒品，累犯，處有期徒刑伍年參月。扣案如附表二編號9至11所示之物均沒收。未扣案之犯罪所得新臺幣壹仟元沒收，於全部或一部不能沒收或不宜執行沒收時，追徵其價額。 徐佩吟共同販賣第二級毒品，處有期徒刑伍年貳月。扣案如附表二編號9至11所示之物均沒收。未扣案之門號0000000000號行動電話壹支（含SIM卡壹張）及犯罪所得新臺幣壹仟元沒收，於全部或一部不能沒收或不宜執行沒收時，追徵其價額。   110年6月29日21時42分許  偵一卷頁113至114        警詢（警一卷頁103至105）、偵訊（偵一卷頁133至134）    高雄市三民區大順路上之肯德基旁（莊敬國小後門）     4 曾智誠 徐佩吟 鍾明達 鍾明達於110年9月2日0時46分許，以門號0000000000號與徐佩吟持用門號0000000000號聯絡毒品交易事宜而談妥交易條件後，徐佩吟於左列時間、地點，交付價值2,000元、重量約0.45公克之甲基安非他命1包予鍾明達，並向鍾明達收取2,000元。 2,000元 ⒈曾智誠：偵訊（偵一卷頁173） ⒉徐佩吟：警詢（警一卷頁61至62）、偵訊（偵一卷頁161至163） 曾智誠共同販賣第二級毒品，累犯，處有期徒刑伍年參月。扣案如附表二編號9至11所示之物均沒收。未扣案之犯罪所得新臺幣壹仟元沒收，於全部或一部不能沒收或不宜執行沒收時，追徵其價額。 徐佩吟共同販賣第二級毒品，處有期徒刑伍年貳月。扣案如附表二編號6、9至11所示之物均沒收。未扣案之犯罪所得新臺幣壹仟元沒收，於全部或一部不能沒收或不宜執行沒收時，追徵其價額。   110年9月2日3時53分許  偵一卷頁114        警詢（警一卷頁105至107）、偵訊（偵一卷頁133至134）    高雄市三民區鼎強街與天祥路口之7-11超商     5 曾智誠 徐佩吟 陳彥翔 陳彥翔於110年7月10日22時8分許，以門號0000000000號與曾智誠持用門號0000000000號聯絡毒品交易事宜而談妥交易條件後，徐佩吟於左列時間、地點，交付價值6,000元、重量約1.86公克(半錢)之甲基安非他命1包予陳彥翔，並向陳彥翔收取6,000元。 6,000元 ⒈曾智誠：偵訊（偵一卷頁173） ⒉徐佩吟：警詢（警一卷頁84）、偵訊（偵一卷頁161至163） 曾智誠共同販賣第二級毒品，累犯，處有期徒刑伍年伍月。扣案如附表二編號2、9至11所示之物均沒收。未扣案之犯罪所得新臺幣參仟元沒收，於全部或一部不能沒收或不宜執行沒收時，追徵其價額。 徐佩吟共同販賣第二級毒品，處有期徒刑伍年肆月。扣案如附表二編號9至11所示之物均沒收。未扣案之犯罪所得新臺幣參仟元沒收，於全部或一部不能沒收或不宜執行沒收時，追徵其價額。   110年7月10日22時8分稍後某時  警一卷頁172        警詢（警一卷頁150）    高雄市○○區○○街000號     6 曾智誠 徐佩吟 陳彥翔 陳彥翔於110年8月7日20時45分許，以門號0000000000號與曾智誠持用門號0000000000號聯絡毒品交易事宜而談妥交易條件後，徐佩吟於左列時間、地點，交付價值2,000元、重量約0.65公克之甲基安非他命1包予陳彥翔，並由陳彥翔於110年8月10日匯款2,000元至曾智誠指定帳戶。 2,000元 ⒈曾智誠：警詢（警一卷頁43至44） ⒉徐佩吟：偵訊（偵一卷頁161至163） 曾智誠共同販賣第二級毒品，累犯，處有期徒刑伍年參月。扣案如附表二編號2、9至11所示之物均沒收。未扣案之犯罪所得新臺幣壹仟元沒收，於全部或一部不能沒收或不宜執行沒收時，追徵其價額。 徐佩吟共同販賣第二級毒品，處有期徒刑伍年貳月。扣案如附表二編號9至11所示之物均沒收。未扣案之犯罪所得新臺幣壹仟元沒收，於全部或一部不能沒收或不宜執行沒收時，追徵其價額。   110年8月7日20時45分稍後某時  警一卷頁173        警詢（警一卷頁151至152）    高雄市○○區○○街000號     7 曾智誠 徐佩吟 陳彥翔 陳彥翔於110年8月28日19時34分許，以門號0000000000號與曾智誠持用門號0000000000號聯絡毒品交易事宜而談妥交易條件後，徐佩吟於左列時間、地點，交付價值3,000元、重量約0.65公克之甲基安非他命1包予陳彥翔，並向陳彥翔收取3,000元。 3,000元 ⒈曾智誠：偵訊（偵一卷頁173） ⒉徐佩吟：警詢（警一卷頁86）、偵訊（偵一卷頁161至163） 曾智誠共同販賣第二級毒品，累犯，處有期徒刑伍年肆月。扣案如附表二編號2、9至11所示之物均沒收。未扣案之犯罪所得新臺幣壹仟伍佰元沒收，於全部或一部不能沒收或不宜執行沒收時，追徵其價額。 徐佩吟共同販賣第二級毒品，處有期徒刑伍年參月。扣案如附表二編號9至11所示之物均沒收。未扣案之犯罪所得新臺幣壹仟伍佰元沒收，於全部或一部不能沒收或不宜執行沒收時，追徵其價額。   110年8月28日20時0分許  警一卷頁173        警詢（警一卷頁152至153）    高雄市○○區○○街000號     8 曾智誠 徐佩吟 楊聖緯 楊聖緯於110年9月11日不詳時間，以通訊軟體FACETIME撥打曾智誠持用門號0000000000號聯絡毒品交易事宜而談妥交易條件後，楊聖緯先於同日20時12分匯款5,000元至曾智誠指定之帳戶，曾智誠後於左列時間、地點，交付價值5,000元、重量約1.8公克之甲基安非他命1包予楊聖緯。 5,000元 ⒈曾智誠：警詢（警一卷頁13）、偵訊（偵一卷頁175） ⒉徐佩吟：偵訊(偵一卷頁163至165） 曾智誠共同販賣第二級毒品，累犯，處有期徒刑伍年伍月。扣案如附表二編號1所示之物沒收銷燬。扣案如附表二編號2、9至11所示之物均沒收。未扣案之犯罪所得新臺幣貳仟伍佰元沒收，於全部或一部不能沒收或不宜執行沒收時，追徵其價額。 徐佩吟共同販賣第二級毒品，處有期徒刑伍年肆月。扣案如附表二編號1所示之物沒收銷燬。扣案如附表二編號9至11所示之物均沒收。未扣案之犯罪所得新臺幣貳仟伍佰元沒收，於全部或一部不能沒收或不宜執行沒收時，追徵其價額。   110年9月11日20時23分許  警一卷頁133        警詢（警一卷頁127）、偵訊（偵一卷頁35至36）    高雄市三民區鼎金後路420巷口     9 曾智誠 徐佩吟 楊聖緯 楊聖緯於110年8月5日12時42分許，以門號0000000000號與曾智誠持用門號0000000000號聯絡毒品交易事宜而談妥交易條件後，曾智誠於左列時間、地點，交付價值3,000元、重量約1.8公克之甲基安非他命1包予楊聖緯，並向楊聖緯收取3,000元。 3,000元 ⒈曾智誠：警詢（警一卷頁14）、偵訊（偵一卷頁175） ⒉徐佩吟：偵訊(偵一卷頁163至165） 曾智誠共同販賣第二級毒品，累犯，處有期徒刑伍年肆月。扣案如附表二編號2、9至11所示之物均沒收。未扣案之犯罪所得新臺幣壹仟伍佰元沒收，於全部或一部不能沒收或不宜執行沒收時，追徵其價額。 徐佩吟共同販賣第二級毒品，處有期徒刑伍年參月。扣案如附表二編號9至11所示之物均沒收。未扣案之犯罪所得新臺幣壹仟伍佰元沒收，於全部或一部不能沒收或不宜執行沒收時，追徵其價額。   110年8月5日18時52分稍後某時  警二卷頁142        警詢（警一卷頁128）、偵訊（偵一卷頁35至36）    高雄市○○區○○街000號     10 曾智誠 呂宗霖 呂宗霖於110年6月25日2時13分許，以門號0000000000號與曾智誠持用門號0000000000號聯絡轉讓禁藥事宜後，曾智誠於左列時間、地點，無償轉讓重量不詳之甲基安非他命予呂宗霖。 無 警詢（警一卷頁15至16） 曾智誠犯藥事法第八十三條第一項之轉讓禁藥罪，累犯，處有期徒刑陸月。扣案如附表二編號2所示之物沒收。   110年6月25日2時47分稍後某時  偵一卷頁57        警詢（警一卷頁138至139）、偵訊（偵一卷頁84）    高雄市○○區○○街000號     11 曾智誠 呂宗霖 呂宗霖於110年7月5日12時40分許，以門號0000000000號與曾智誠持用門號0000000000號聯絡轉讓禁藥事宜後，曾智誠於左列時間、地點，無償轉讓重量不詳之甲基安非他命予呂宗霖。 無 警詢（警一卷頁17至18） 曾智誠犯藥事法第八十三條第一項之轉讓禁藥罪，累犯，處有期徒刑陸月。扣案如附表二編號2所示之物沒收。   110年7月5日12時54分稍後某時  偵一卷頁59        警詢（偵一卷頁141至142）、偵訊（偵一卷頁84）    高雄市○○區○○街000號     12 曾智誠 徐佩吟 呂宗霖 呂宗霖於110年7月6日0時20分許，以門號0000000000號與曾智誠持用門號0000000000號聯絡轉讓禁藥事宜後，徐佩吟於左列時間、地點，無償轉讓重量不詳之甲基安非他命予呂宗霖。 無 ⒈曾智誠：警詢（警一卷頁18至19）、偵訊（偵一卷頁175） ⒉徐佩吟：偵訊（偵一卷頁177至179） 曾智誠共同犯藥事法第八十三條第一項之轉讓禁藥罪，累犯，處有期徒刑陸月。扣案如附表二編號2所示之物沒收。 徐佩吟共同犯藥事法第八十三條第一項之轉讓禁藥罪，處有期徒刑伍月。   110年7月6日0時39分稍後某時  偵一卷頁59        警詢（警一卷第142頁）    高雄市○○區○○街000號     
附表二：扣案物
編號 物品名稱及數量        　備　　　　　　註 1 甲基安非他命1包 1.原扣押物品目錄表編號12之物。 2.白色結晶體，檢驗前淨重0.111公克，檢驗後淨重0.100公克，檢出第二級毒品甲基安非他命成分。 2 APPLE牌行動電話1支（含門號0000000000號SIM卡1張，IMEI：000000000000000） 原扣押物品目錄表編號3之物。 3 紅米牌行動電話1支（含門號0000000000號、0000000000號SIM卡各1張，IMEI：000000000000000、000000000000000） 原扣押物品目錄表編號2之物。 4 APPLE牌行動電話1支（含門號0000000000號SIM卡1張，IMEI：000000000000000） 原扣押物品目錄表編號4之物。 5 APPLE牌行動電話1支（含門號0000000000號SIM卡1張，IMEI：000000000000000） 原扣押物品目錄表編號5之物。 6 APPLE牌行動電話1支（含門號0000000000號SIM卡1張，IMEI：000000000000000、000000000000000） 原扣押物品目錄表編號7之物。 7 HTC牌行動電話1支（無SIM卡，IMEI：000000000000000） 原扣押物品目錄表編號6之物。 8 APPLE牌行動電話1支（含門號0000000000號SIM卡1張，IMEI：000000000000000） 原扣押物品目錄表編號8之物。 9 夾鏈分裝袋2包 原扣押物品目錄表編號1之物。 10 電子磅秤3台 原扣押物品目錄表編號9之物。 11 分裝鏟1支 原扣押物品目錄表編號11之物。 12 吸食器2組 原扣押物品目錄表編號10之物。 13 殘渣袋2個 原扣押物品目錄表編號13之物。 14 筆記型電腦1台 原扣押物品目錄表編號14之物。 
附表三：本判決所引出處之卷宗簡稱對照表
簡稱                     卷宗名稱 警一卷 內政部警政署保安警察第三總隊第二大隊偵查卷宗之一 警二卷 內政部警政署保安警察第三總隊第二大隊偵查卷宗之二 偵一卷 高雄地檢署110年度偵字第20261號卷宗 偵二卷 高雄地檢署110年度偵字第25007號卷宗 訴卷 本院111年度訴字第197號卷宗